# 请教陈版，集团内子公司为有限合伙企业普通合伙人的列报问题

提问人：papa8586 时间：2020-02-05 14:32:01
陈版您好，A集团内子公司B是C有限合伙企业的普通合伙人（唯一GP），持股比例为1.79%，合伙协议约定该GP为执行事务合伙人，其他合伙人不参与执行事务，同时成立合伙人大会，对合伙企业的经营期延长、清算、解散需由全体合伙人三分之二通过可作出决议，对于合伙企业协议修订由全体合伙人通过可作出决议。那么请问A集团合并报表当中，对于B的这笔投资，应当列报为长期股权投资还是其他权益工具投资呢？

回答人：chenyiwei
一般认为，合伙企业中的普通合伙人属于代理人，不控制该合伙企业，但因为向合伙企业提供管理服务，一般理解对其所管理的合伙企业仍有重大影响。因此在A的合并报表中，对于B对C的投资（假设A和其他子公司在C均无权益），可按权益法核算，但列报为其他非流动资产。

提问人：刘小牛快跑 时间：2020-12-18 12:33:11
陈版主，您好，我碰到了一个类似的情况，不同的是，C有限合伙将全部资金用于投资A集团的另一家子公司D，C有限合伙的可变回报来自D 的经营损益，且C有限合伙的另外 2 名合伙人为集团高管，这样是否会影响A集团合并层面对C有限合伙的判断呢？是否从实质考虑，合并层面将C并表？
非常期待能得到您的回复，谢谢

回答人：chenyiwei
是，需要合并。但同时也要考虑C有限合伙的另外 2 名合伙人的权益比例和收益分配方式。